【裁判字號】    89,易,4379
【裁判日期】    900110
【裁判案由】    竊盜
【裁判全文】
台灣台中地方法院刑事判決                        八十九年度易字第四三七九號
    公  訴  人  台灣台中地方法院檢察署檢察官
    被      告  甲○○
右列被告因竊盜案件，經檢察官提起公訴（八十九年度偵字第一八四四二號），本院
判決如左：
    主  文
甲○○竊盜，處有期徒刑參月，緩刑貳年。
    事  實
一、甲○○於民國八十九年八月間與乙○○認識後，即借住乙○○所居住之台中市○
    村路房屋，詎甲○○於八十九年九月二日晚上某時，竟意圖為自己不法之所有，
    趁乙○○外出之際，竊取乙○○所有停放在台中市○村路○○○路口之車牌號碼
    ＩＭＦ─六三三號機車一部，得手後供己使用，並逃逸無蹤，乙○○發現機車失
    竊後，經聯絡甲○○無著，乃於同月二十三日至警局申報失竊。嗣於八十九年十
    一月十二日下午四時二十分許，經警在台中縣霧峰鄉○○路二一二之一號前，查
    獲甲○○騎乘上開機車。
二、案經台中縣警察局移送移送臺灣臺中地方法院檢察署檢察官偵查起訴。
    理  由
一、訊據被告甲○○對有於八十九年九月二日在台中市○村路○○○路口騎走車牌號
    碼ＩＭＦ─六三三號機車一部，於八十九年十一月十二日下午四時二十分許，經
    警在台中縣霧峰鄉○○路二一二之一號前查獲之事實坦承不諱，惟否認有竊盜犯
    行，辯稱：該機車係乙○○於八十九年九月三日晚上六時三十分許，在美村路居
    住處所借給他的，其騎走後機車故障，將機車停放在太平市一江橋，隔天牽去修
    理，其有打電話給乙○○，因乙○○口氣很不好，所以不便即時騎還該機車才繼
    續騎用等語。然查：被害人江明並未將機車借給被告，是被告自行拿放在桌上之
    鑰匙將機車騎去，因房門鑰匙是與機車鑰匙同在一鑰匙圈內，而為被告拿走，其
    當天晚上回來後，不但發現機車被騎走，並因無鑰匙可開門進入房內，當天晚上
    還睡在房子外面，後來確定機車不見，且一直找不到被告才報案的等情，已據乙
    ○○於偵、審中迭訴甚詳，再者，本案被害人機車之失竊時間係在八十九年九月
    二日晚上，迄被告於八十九年十一月十二日遭警查獲止，已逾二個月，然被告卻
    遲未將該機車交還，亦未向被害人乙○○索取機車行車執照以備檢，此均與常情
    有違，足認被告所辯其前揭機車係向被害人乙○○所借用，應係犯後卸責之詞，
    不足採信。此外並有車輛竊盜、車牌失竊查詢認可資料及被害人領回機車出具之
    贓物認領保管單一紙附卷可稽，本件事證明確，被告犯行，堪予認定。
二、核被告所為，係犯刑法第三百二十條第一項竊盜罪，爰審酌被告犯罪之動機、目
    的、手段，犯罪所生之危害、犯罪後之態度等一切情狀，量處如主文所示之刑，
    末查被告前未曾受有期徒刑以上刑之宣告，有本院刑事被告前科紀錄表在卷可按
    ，其經此教訓，當知警惕而無再犯之虞，本院綜核各情，所宣告之刑，認以暫不
    執行為適當，併予宣告緩刑，以啟自新。
據上論斷，應依刑事訴訟法第二百九十九條第一項前段，刑法第三百二十條第一項、
第七十四條第一款，罰金罰鍰提高標準條例第一條前段，判決如主文。
中    華    民    國    九十      年      一      月      十          日
                                        法  官  柯  崑  輝
右正本證明與原本無異。
如不服本判決，應於送達後十日內向本院提出上訴狀(須附繕本)，上訴於台灣高等
法院台中分院。
                                        書記官
中    華    民    國    九十      年      一        月    十           日
附錄論罪科刑法條
刑法第三百二十條第一項：意圖為自己或第三人不法之所有，而竊取他人之動產者，
為竊盜罪，處五年以下有期徒刑、拘役或五百元以下罰金。


司法院資訊處製作；財團法人民間司法改革基金會備份。
